【裁判字號】    96,易,321
【裁判日期】    970107
【裁判案由】    竊盜
【裁判全文】
臺灣臺東地方法院刑事判決               96年度易字第321號
公  訴  人  臺灣臺東地方法院檢察署檢察官
被      告  乙○○
上列被告因竊盜案件，經檢察官提起公訴（96年度偵字第1969號
），本院判決如下：
    主  文
乙○○於夜間侵入住宅竊盜，累犯，處有期徒刑柒月。
    事  實
一、乙○○前因違反懲治盜匪條例案件，經臺灣高雄地方法院判
    處有期徒刑7年6月確定，於民國86年10月23日入監執行，90
    年5月3日縮刑假釋出監，又在假釋期間另犯殺人案件，經本
    院判處有期徒刑2年8月確定，與前開假釋經撤銷應執行之殘
    刑接續執行，甫於96年5 月25日縮刑期滿，仍不知悔改，竟
    意圖為自己不法之所有，於96年8月26日深夜3時許，見鄰居
    甲○○位在臺東縣大武鄉興南村達興6 號房屋大門未上鎖，
    竟徒手進入該屋內，見甲○○已入睡，乃竊取甲○○放置房
    間桌上之現金新台幣（下同）700 元，又叫醒甲○○，佯稱
    要幫甲○○按摩，趁機竊取床頭櫃上零錢約現金71元，隨即
    為甲○○發現，乙○○始將現金700元交還。嗣於同日下午4
    時許，甲○○見巡邏員警路過遂告知上情，經警循線查獲乙
    ○○已花用贓款50元，並扣得剩餘贓款21元（業經甲○○領
    回）。
二、案經臺東縣警察局大武分局報請臺灣臺東地方法院檢察署檢
    察官偵查起訴。
    理  由
一、證據能力方面：
    按被告以外之人於審判外之陳述，雖不符刑事訴訟法第 159
    條之1至之4之規定，而經當事人於審判程序同意作為證據，
    法院審酌該言詞陳述或書面陳述作成時之情況，認為適當者
    ，亦得為證據；當事人、代理人或辯護人於法院調查證據時
    ，知有第159條第1項不得為證據之情形，而未於言詞辯論終
    結前聲明異議者，視為有前項之同意，刑事訴訟法第159 條
    之5 定有明文。查本案檢察官所舉之證據，被告乙○○於本
    院審理中均表示沒有意見，且迄於言詞辯論終結前，亦未就
    本院所調查之證據資料主張有刑事訴訟法第159條第1項不得
    為證據之情形，本院審酌該證據作成之情況，認均無不適當
    情事，依刑事訴訟法第159條之5第2 項之規定，均有證據能
    力，合先敘明。
二、訊據被告乙○○固坦承有於上揭時、地進入甲○○家中趁機
    竊取現金紙鈔700元及零錢71元，嗣並當場返還該700元與甲
    ○○之事實，惟辯稱：其並非於夜間侵入甲○○住宅，係甲
    ○○同意其進入，其幫甲○○按摩並與之聊天云云，然查：
（一）證人即被害人甲○○於警詢時證稱：96年8月26日凌晨3時
      許，其在房間睡覺時，被告侵入其住處進入其房間，被告
      當時坐在其床邊用手抓其肩膀將伊叫醒，稱要為其按摩，
      隨後被告便按摩其肩膀，因很痛，其就制止被告，被告隨
      即將其床頭旁之零錢拿走放進被告長褲口袋，而其原放置
      於桌上電話旁之現金700 元，被告趁其睡覺時已偷走放入
      長褲口袋，被告將零錢放進長褲口袋時，該700 元現金掉
      落地上經其發現，其便問被告為何拿走錢，但被告不答，
      之後趕被告走，被告才離開。當日下午4 時左右，被告再
      至其家中拜託其不要報警，當時其很害怕，剛好警察巡邏
      路過便告知警方等語（見警卷第5至7頁），並指認被告之
      照片為侵入其住宅竊取其錢財之人，此外復有贓物認領保
      管單、中華民國96年日出日沒時刻表、刑案現場測繪圖各
      1 件、證人甲○○指認被告之照片3張及現場照片4張等附
      卷可佐，足見被害人甲○○就被告侵入其住宅而竊取財物
      等節，指述具體翔實，可資信憑，並足證被告確係於夜間
      侵入被害人住宅趁機竊取上開財物無誤。
（二）被告雖以上揭情詞置辯，然查被告於夜間侵入甲○○住宅
      之事實，業據甲○○指述明確詳如前述，而被告自承與甲
      ○○雖為鄰居，但並不熟悉，甲○○於警詢時亦僅知被告
      為吳寶山的第一個小孩，而不知被告姓名，顯然被告與甲
      ○○平日素未來往，兩人間並無特殊情誼存在，被告於深
      夜3 時許造訪，已非尋常之舉，甲○○為一獨居老人，與
      被告又無往來，衡之常情，豈有同意其進入住宅進而聊天
      、按摩之情事，是被告所辯，實有違常情，為卸責飾詞，
      不值採信。綜上，足認被告罪證明確，犯行洵堪認定。
三、核被告所為，係犯刑法第321條第1項第1 款於夜間侵入住宅
    竊盜罪。被告前因違反懲治盜匪條例案件，經臺灣高雄地方
    法院判處有期徒刑7年6月確定，於86年10月23日入監執行，
    90年5月3日縮刑假釋出監，其於假釋期間另犯殺人案件，經
    本院判處有期徒刑2年8月確定，與前開假釋經撤銷應執行之
    殘刑接續執行，於96年5 月25日縮刑期滿執行完畢，有臺灣
    高等法院被告前案紀錄表一份在卷可參，其於五年內故意再
    犯本件有期徒刑之罪，為累犯，應加重其刑。爰審酌被告所
    竊取之金錢數額低微、除50元已花用外，餘經被害人領回，
    被告犯罪之動機、目的係貪慾圖便，苟且偷盜，對被害人所
    生危害程度、犯後態度及其等智識程度等一切情狀，量處如
    主文所示之刑，以示懲儆。
據上論斷，應依刑事訴訟法第284條之1、第299條第1項前段，刑
法第321條第1項第1款、第47條第1項，判決如主文。
本案經檢察官丙○○到庭執行職務。
中    華    民    國    97    年    1     月    7     日
                  刑事第三庭    法  官  蔡玉雪
以上正本證明與原本無異。
如不服本判決應於收受本判決後10日內向本院提出上訴書狀；上
訴書狀應敘述具體理由。未敘述上訴理由者，應於上訴期間屆滿
後20日內向本院補提理由書狀（均須按他造當事人之人數附繕本
）。「切勿逕送上級法院」。
告訴人或被害人對於本判決如有不服，請書具不服之理由狀，請
求檢察官上訴者，其上訴期間之計算係以檢察官收受判決正本之
日期為準。
                                書記官  陳昭穎
中    華    民    國    96    年    1     月    7     日
附錄本案論罪科刑法條全文：
刑法第321條（加重竊盜罪）
犯竊盜罪而有左列情形之一者，處 6 月以上、 5 年以下有期徒
刑：
一  於夜間侵入住宅或有人居住之建築物、船艦或隱匿其內而犯
    之者。
二  毀越門扇、牆垣或其他安全設備而犯之者。
三  攜帶兇器而犯之者。
四  結夥三人以上而犯之者。
五  乘火災、水災或其他災害之際而犯之者。
六  在車站或埠頭而犯之者。
前項之未遂犯罰之。


司法院資訊處製作；財團法人民間司法改革基金會備份。
